---
title: "Analiza izbora 2020"
author: "Mladen Jovanovic (@physical_prep)"
date: "7/16/2020"
output: 
  github_document: default
  html_document:
    df_print: paged
    keep_md: true
editor_options:
  chunk_output_type: console
---
```{r echo=FALSE, message=FALSE, warning=FALSE}
require(knitr)
knitr::opts_chunk$set(
  comment = "#>",
  collapse = TRUE,
  cache = FALSE,
  fig.retina = 0.8, # figures are either vectors or 300 dpi diagrams
  dpi = 600,
  out.width = "90%",
  fig.align = "center",
  fig.width = 6,
  fig.height = 6 * 0.618, # 1 / phi
  fig.show = "hold",
  echo = TRUE,
  warning = FALSE,
  message = FALSE
)
```

# Podaci

Podaci su preuzeti sa sajta RIK-a "Rezultati po birackim mestima" [^Link] (16-07-2020).  

[^Link]: https://www.rik.parlament.gov.rs/tekst/9386/ukupni-rezultati-izbora-za-narodne-poslanike-narodne-skupstine-2020-godine.php

# Analiza rezultata

Analiza rezultata je uradjena u R jeziku, koristeci R Markdown koji omogucuje reprodukciju analize. Kod koji je koriscen ce biti vidljiv u ovom dokumentu radi transparentnosti, a samim time i lakseg uocavanja gresaka. 

```{r}
require(tidyverse)
require(cowplot)

elections <- read_csv("izbori.csv")

elections
```

# Izlaznost po okruzima

```{r}
izlaznost <- elections %>%
  group_by(`Naziv okruga`) %>%
  summarize(
    `Upisani biraci` = sum(`Upisani biraci`),
    `Primljeni` = sum(`Primljeni`),
    `Neupotrebljeni` = sum(`Neupotrebljeni`),
    `Glasali` = sum(`Glasali`),
    `U glasackoj kutiji` = sum(`U glasackoj kutiji`),
    `Nevazeci` = sum(`Nevazeci`),
    `Vazeci` = sum(`Vazeci`)
  ) %>%
  ungroup() %>%
  mutate(
    `Izlaznost` = `Glasali` / `Upisani biraci`,
    `Naziv okruga` = fct_reorder(`Naziv okruga`, `Izlaznost`),
    preko_50 = ifelse(`Izlaznost` >= 0.5, TRUE, FALSE)
  )

izlaznost
```

```{r}
ggplot(
  izlaznost,
  aes(
    x = `Naziv okruga`,
    y = `Izlaznost`,
    fill = `preko_50`
  )
) +
  theme_cowplot(8) +
  geom_bar(stat = "identity", alpha = 0.8) +
  geom_hline(yintercept = 0.5, alpha = 0.5, linetype = "dashed") +
  coord_flip() +
  xlab(NULL) +
  theme(legend.position = "none") +
  scale_fill_manual(values = c("dark red", "dark grey"))
```

# Broj glasova po okruzima

```{r}
glasovi <- elections %>%
  gather(key = "Kandidat", value = "Broj glasova", -(1:12)) %>%
  group_by(`Naziv okruga`, `Kandidat`) %>%
  summarize(
    `Upisani biraci` = sum(`Upisani biraci`),
    `Primljeni` = sum(`Primljeni`),
    `Neupotrebljeni` = sum(`Neupotrebljeni`),
    `Glasali` = sum(`Glasali`),
    `U glasackoj kutiji` = sum(`U glasackoj kutiji`),
    `Nevazeci` = sum(`Nevazeci`),
    `Vazeci` = sum(`Vazeci`),
    `Broj glasova` = sum(`Broj glasova`)
  ) %>%
  ungroup() %>%
  mutate(
    `Procenat` = `Broj glasova` / `Vazeci`,
    preko_3_posto = ifelse(`Procenat` >= 0.03, TRUE, FALSE),
    threshold = `Vazeci` * 0.03
  )

glasovi
```

```{r fig.height=10}
ggplot(
  glasovi,
  aes(
    x = `Kandidat`,
    y = `Broj glasova`,
    fill = `preko_3_posto`
  )
) +
  theme_cowplot(6) +
  geom_bar(stat = "identity", alpha = 0.8) +
  geom_hline(aes(yintercept = threshold), alpha = 0.5, linetype = "dashed") +
  coord_flip() +
  xlab(NULL) +
  ylab("Broj glasova (log10)") +
  facet_wrap(~`Naziv okruga`, scales = "free_x") +
  theme(legend.position = "none") +
  scale_fill_manual(values = c("dark red", "dark grey")) +
  scale_y_log10()
```

```{r fig.height=10}
ggplot(
  glasovi,
  aes(
    x = `Kandidat`,
    y = `Procenat`,
    fill = `preko_3_posto`
  )
) +
  theme_cowplot(5) +
  geom_bar(stat = "identity", alpha = 0.8) +
  geom_hline(yintercept = 0.03, alpha = 0.5, linetype = "dashed") +
  coord_flip() +
  xlab(NULL) +
  ylab("Procenat broja glasova") +
  facet_wrap(~`Naziv okruga`, scales = "free_x") +
  theme(legend.position = "none") +
  scale_fill_manual(values = c("dark red", "dark grey"))
```

# Analiza poslednje decimale broja glasova

Ova analiza je bazirana na sledecem radu:

Beber, B., & Scacco, A. (2012). What the Numbers Say: A Digit-Based Test for Election Fraud. Political Analysis, 20(2), 211-234. doi:10.1093/pan/mps003

**Abstract**
>Is it possible to detect manipulation by looking only at electoral returns? Drawing on work in psychology, we exploit individuals' biases in generating numbers to highlight suspicious digit patterns in reported vote counts. First, we show that fair election procedures produce returns where last digits occur with equal frequency, but laboratory experiments indicate that individuals tend to favor some numerals over others, even when subjects have incentives to properly randomize. Second, individuals underestimate the likelihood of digit repetition in sequences of random integers, so we should observe relatively few instances of repeated numbers in manipulated vote tallies. Third, laboratory experiments demonstrate a preference for pairs of adjacent digits, which suggests that such pairs should be abundant on fraudulent return sheets. Fourth, subjects avoid pairs of distant numerals, so those should appear with lower frequency on tainted returns. We test for deviations in digit patterns using data from Sweden's 2002 parliamentary elections, Senegal's 2000 and 2007 presidential elections, and previously unavailable results from Nigeria's 2003 presidential election. In line with observers' expectations, we find substantial evidence that manipulation occurred in Nigeria as well as in Senegal in 2007.

```{r}
require(stringr)

decimale <- elections %>%
  gather(key = "Kandidat", value = "Broj glasova", -(1:12)) %>%
  mutate(
    last_digit = factor(str_sub(`Broj glasova`, -1, -1))
  )

decimale
```

### Analiza poslednje decimale ukupno

```{r}
table(decimale$last_digit)
```

```{r}
ggplot(
  decimale,
  aes(x = last_digit)
) +
  theme_cowplot(8) +
  geom_bar(aes(y = (..count..) / sum(..count..))) +
  geom_hline(yintercept = 0.1, alpha = 0.5, linetype = "dashed") +
  xlab("Poslednja decimala") +
  ylab("Proporcija")
```

Kada se izbace rezultati gde je broj glasova 0:

```{r}
ggplot(
  filter(decimale, `Broj glasova` > 0),
  aes(x = last_digit)
) +
  theme_cowplot(8) +
  geom_bar(aes(y = (..count..) / sum(..count..))) +
  geom_hline(yintercept = 0.1, alpha = 0.5) +
  geom_hline(yintercept = 0.11, alpha = 0.5, linetype = "dashed") +
  geom_hline(yintercept = 0.09, alpha = 0.5, linetype = "dashed") +
  xlab("Poslednja decimala") +
  ylab("Proporcija")
```

Kada se izbace rezultati gde je broj glasova manji ili jednak 10:

```{r}
ggplot(
  filter(decimale, `Broj glasova` >= 10),
  aes(x = last_digit)
) +
  theme_cowplot(8) +
  geom_bar(aes(y = (..count..) / sum(..count..))) +
  geom_hline(yintercept = 0.1, alpha = 0.5) +
  geom_hline(yintercept = 0.11, alpha = 0.5, linetype = "dashed") +
  geom_hline(yintercept = 0.09, alpha = 0.5, linetype = "dashed") +
  xlab("Poslednja decimala") +
  ylab("Proporcija")
```

Kada se izbace rezultati gde je broj glasova manji ili jednak 100:

```{r}
ggplot(
  filter(decimale, `Broj glasova` >= 100),
  aes(x = last_digit)
) +
  theme_cowplot(8) +
  geom_bar(aes(y = (..count..) / sum(..count..))) +
  geom_hline(yintercept = 0.1, alpha = 0.5) +
  geom_hline(yintercept = 0.11, alpha = 0.5, linetype = "dashed") +
  geom_hline(yintercept = 0.09, alpha = 0.5, linetype = "dashed") +
  xlab("Poslednja decimala") +
  ylab("Proporcija")
```


### Analiza poslednje decimale po kandidatu

```{r}
table(decimale$Kandidat, decimale$last_digit)
```

```{r fig.height=7}
ggplot(
  decimale,
  aes(x = last_digit)
) +
  theme_cowplot(8) +
  geom_bar(aes(y = (..count..))) +
  facet_wrap(~`Kandidat`, scales = "free_y") +
  xlab("Poslednja decimala") +
  ylab("Broj pojavljivanja")
```

Kada se izbace rezultati gde je broj glasova 0:

```{r fig.height=7}
ggplot(
  filter(decimale, `Broj glasova` > 0),
  aes(x = last_digit)
) +
  theme_cowplot(8) +
  geom_bar(aes(y = (..count..))) +
  facet_wrap(~`Kandidat`, scales = "free_y") +
  xlab("Poslednja decimala") +
  ylab("Broj pojavljivanja")
```

Kada se izbace rezultati gde je broj glasova manji ili jednak 10:

```{r fig.height=7}
ggplot(
  filter(decimale, `Broj glasova` >= 10),
  aes(x = last_digit)
) +
  theme_cowplot(8) +
  geom_bar(aes(y = (..count..))) +
  facet_wrap(~`Kandidat`, scales = "free_y") +
  xlab("Poslednja decimala") +
  ylab("Broj pojavljivanja")
```

Kada se izbace rezultati gde je broj glasova manji ili jednak 100:

```{r fig.height=7}
ggplot(
  filter(decimale, `Broj glasova` >= 100),
  aes(x = last_digit)
) +
  theme_cowplot(8) +
  geom_bar(aes(y = (..count..))) +
  facet_wrap(~`Kandidat`, scales = "free_y") +
  xlab("Poslednja decimala") +
  ylab("Broj pojavljivanja")
```

### Analiza poslednje decimale po okrugu

```{r fig.height=7}
ggplot(
  decimale,
  aes(x = last_digit)
) +
  theme_cowplot(8) +
  geom_bar(aes(y = (..count..))) +
  facet_wrap(~`Naziv okruga`, scales = "free_y") +
  xlab("Poslednja decimala") +
  ylab("Broj pojavljivanja")
```


Kada se izbace rezultati gde je broj glasova 0:

```{r fig.height=7}
ggplot(
  filter(decimale, `Broj glasova` > 0),
  aes(x = last_digit)
) +
  theme_cowplot(8) +
  geom_bar(aes(y = (..count..))) +
  facet_wrap(~`Naziv okruga`, scales = "free_y") +
  xlab("Poslednja decimala") +
  ylab("Broj pojavljivanja")
```

Kada se izbace rezultati gde je broj glasova manji ili jednak 10:

```{r fig.height=7}
ggplot(
  filter(decimale, `Broj glasova` >= 10),
  aes(x = last_digit)
) +
  theme_cowplot(8) +
  geom_bar(aes(y = (..count..))) +
  facet_wrap(~`Naziv okruga`, scales = "free_y") +
  xlab("Poslednja decimala") +
  ylab("Broj pojavljivanja")
```

Kada se izbace rezultati gde je broj glasova manji ili jednak 100:

```{r fig.height=6}
ggplot(
  filter(decimale, `Broj glasova` >= 100),
  aes(x = last_digit)
) +
  theme_cowplot(8) +
  geom_bar(aes(y = (..count..))) +
  facet_wrap(~`Naziv okruga`, scales = "free_y") +
  xlab("Poslednja decimala") +
  ylab("Broj pojavljivanja")
```

# Simulacija

Da bi proverili normalnu varijaciju decimala, glasanje na svakom izbornom mestu je ponovljeno N=100 puta, tako da je broj glasova rasporedjen prema ukupnom procentu glasova: 

```{r}
ukupni_vazeci <- sum(elections$Vazeci)

prop_glasova <- colSums(elections[, 13:33]) / ukupni_vazeci

prop_glasova * 100
```

Za svaku simulaciju se pravi analiza poslednjeg decimale. Ovime dobijamo distribuciju i ocekivane rezultate kada bi glasanje na svakom izbornom mestu bili *random* (ali *weighted* prema ukupnom procentu glasova). 

Ovaj kod je poprilicno spor, tako da okecujte par sati vrtenja simulacije.

```{r}
sim_izbori <- expand_grid(
  sim = 1:100,
  elections
)

sim_izbori
```

```{r}
# ----------------------------------------------------
# Simulacija koristeci "ukupnu" proporciju glasova
# Ovo moze da potraje par sati

pb <- progress_estimated(nrow(sim_izbori))

sim_rezultati <- sim_izbori %>%
  pmap_dfr(function(...) {
    current <- tibble(...)
    pb$tick()$print()

    glasanje <- sample(
      x = seq_along(prop_glasova),
      size = current$Vazeci,
      replace = TRUE,
      prob = prop_glasova
    )

    glasanje <- factor(
      glasanje,
      levels = seq_along(prop_glasova)
    )

    current[14:34] <- t(as.numeric(table(glasanje)))

    return(current)
  })

# Analiza poslednje decimale
sim_decimale <- sim_rezultati %>%
  gather(key = "Kandidat", value = "Broj glasova", -(1:13)) %>%
  mutate(
    last_digit = factor(str_sub(`Broj glasova`, -1, -1))
  )

sim_decimale
```

### Ukupna analiza

```{r}
# Sumarni graf
plot_data <- sim_decimale %>%
  group_by(sim, last_digit) %>%
  summarize(n = n())

avg_data <- plot_data %>%
  group_by(last_digit) %>%
  summarize(mean = mean(n), min = min(n), max = max(n))

ggplot(
  plot_data,
  aes(x = last_digit, y = n, group = sim)
) +
  theme_cowplot(8) +
  geom_bar(data = data.frame(decimale, sim = 1), aes(y = (..count..))) +
  # geom_line(data = plot_data, alpha = 0.1, color = "red") +
  geom_ribbon(
    data = avg_data,
    aes(y = mean, ymin = min, ymax = max, group = 1),
    alpha = 0.3, fill = "red"
  ) +
  geom_line(data = avg_data, aes(y = mean, group = 1), color = "red") +
  xlab("Poslednja decimala") +
  ylab("Broj pojavljivanja")
```

Kada se izbace rezultati gde je broj glasova 0: 

```{r}
# Sumarni graf
plot_data <- filter(sim_decimale, `Broj glasova` > 0) %>%
  group_by(sim, last_digit) %>%
  summarize(n = n())

avg_data <- plot_data %>%
  group_by(last_digit) %>%
  summarize(mean = mean(n), min = min(n), max = max(n))

ggplot(
  plot_data,
  aes(x = last_digit, y = n, group = sim)
) +
  theme_cowplot(8) +
  geom_bar(data = data.frame(filter(decimale, `Broj glasova` > 0), sim = 1), aes(y = (..count..))) +
  # geom_line(data = plot_data, alpha = 0.1, color = "red") +
  geom_ribbon(
    data = avg_data,
    aes(y = mean, ymin = min, ymax = max, group = 1),
    alpha = 0.3, fill = "red"
  ) +
  geom_line(data = avg_data, aes(y = mean, group = 1), color = "red") +
  xlab("Poslednja decimala") +
  ylab("Broj pojavljivanja")
```

Kada se izbace rezultati gde je broj glasova manji ili jednak 10:

```{r}
# Sumarni graf
plot_data <- filter(sim_decimale, `Broj glasova` >= 10) %>%
  group_by(sim, last_digit) %>%
  summarize(n = n())

avg_data <- plot_data %>%
  group_by(last_digit) %>%
  summarize(mean = mean(n), min = min(n), max = max(n))

ggplot(
  plot_data,
  aes(x = last_digit, y = n, group = sim)
) +
  theme_cowplot(8) +
  geom_bar(data = data.frame(filter(decimale, `Broj glasova` >= 10), sim = 1), aes(y = (..count..))) +
  # geom_line(data = plot_data, alpha = 0.1, color = "red") +
  geom_ribbon(
    data = avg_data,
    aes(y = mean, ymin = min, ymax = max, group = 1),
    alpha = 0.3, fill = "red"
  ) +
  geom_line(data = avg_data, aes(y = mean, group = 1), color = "red") +
  xlab("Poslednja decimala") +
  ylab("Broj pojavljivanja")
```

Kada se izbace rezultati gde je broj glasova manji ili jednak 100:

```{r}
# Sumarni graf
plot_data <- filter(sim_decimale, `Broj glasova` >= 100) %>%
  group_by(sim, last_digit) %>%
  summarize(n = n())

avg_data <- plot_data %>%
  group_by(last_digit) %>%
  summarize(mean = mean(n), min = min(n), max = max(n))

ggplot(
  plot_data,
  aes(x = last_digit, y = n, group = sim)
) +
  theme_cowplot(8) +
  geom_bar(data = data.frame(filter(decimale, `Broj glasova` >= 100), sim = 1), aes(y = (..count..))) +
  # geom_line(data = plot_data, alpha = 0.1, color = "red") +
  geom_ribbon(
    data = avg_data,
    aes(y = mean, ymin = min, ymax = max, group = 1),
    alpha = 0.3, fill = "red"
  ) +
  geom_line(data = avg_data, aes(y = mean, group = 1), color = "red") +
  xlab("Poslednja decimala") +
  ylab("Broj pojavljivanja")
```


### Graf po kandidatu

```{r fig.height=7}
# Graf po kandidatu
plot_data <- sim_decimale %>%
  group_by(sim, Kandidat, last_digit) %>%
  summarize(n = n())

avg_data <- plot_data %>%
  group_by(Kandidat, last_digit) %>%
  summarize(mean = mean(n), min = min(n), max = max(n))

ggplot(
  plot_data,
  aes(x = last_digit, y = n, group = sim)
) +
  theme_cowplot(8) +
  geom_bar(data = data.frame(decimale, sim = 1), aes(y = (..count..))) +
  # geom_line(data = plot_data, alpha = 0.1, color = "red") +
  geom_ribbon(
    data = avg_data,
    aes(y = mean, ymin = min, ymax = max, group = 1),
    alpha = 0.3, fill = "red"
  ) +
  geom_line(data = avg_data, aes(y = mean, group = 1), color = "red") +
  facet_wrap(~`Kandidat`, scales = "free_y") +
  xlab("Poslednja decimala") +
  ylab("Broj pojavljivanja")
```

Kada se izbace rezultati gde je broj glasova 0: 

```{r fig.height=7}
# Graf po kandidatu
plot_data <- filter(sim_decimale, `Broj glasova` > 0) %>%
  group_by(sim, Kandidat, last_digit) %>%
  summarize(n = n())

avg_data <- plot_data %>%
  group_by(Kandidat, last_digit) %>%
  summarize(mean = mean(n), min = min(n), max = max(n))

ggplot(
  plot_data,
  aes(x = last_digit, y = n, group = sim)
) +
  theme_cowplot(8) +
  geom_bar(data = data.frame(filter(decimale, `Broj glasova` > 0), sim = 1), aes(y = (..count..))) +
  # geom_line(data = plot_data, alpha = 0.1, color = "red") +
  geom_ribbon(
    data = avg_data,
    aes(y = mean, ymin = min, ymax = max, group = 1),
    alpha = 0.3, fill = "red"
  ) +
  geom_line(data = avg_data, aes(y = mean, group = 1), color = "red") +
  facet_wrap(~`Kandidat`, scales = "free_y") +
  xlab("Poslednja decimala") +
  ylab("Broj pojavljivanja")
```

Kada se izbace rezultati gde je broj glasova manji ili jednak 10:

```{r fig.height=7}
# Graf po kandidatu
plot_data <- filter(sim_decimale, `Broj glasova` >= 10) %>%
  group_by(sim, Kandidat, last_digit) %>%
  summarize(n = n())

avg_data <- plot_data %>%
  group_by(Kandidat, last_digit) %>%
  summarize(mean = mean(n), min = min(n), max = max(n))

ggplot(
  plot_data,
  aes(x = last_digit, y = n, group = sim)
) +
  theme_cowplot(8) +
  geom_bar(data = data.frame(filter(decimale, `Broj glasova` >= 10), sim = 1), aes(y = (..count..))) +
  # geom_line(data = plot_data, alpha = 0.1, color = "red") +
  geom_ribbon(
    data = avg_data,
    aes(y = mean, ymin = min, ymax = max, group = 1),
    alpha = 0.3, fill = "red"
  ) +
  geom_line(data = avg_data, aes(y = mean, group = 1), color = "red") +
  facet_wrap(~`Kandidat`, scales = "free_y") +
  xlab("Poslednja decimala") +
  ylab("Broj pojavljivanja")
```

Kada se izbace rezultati gde je broj glasova manji ili jednak 100:

```{r fig.height=7}
# Graf po kandidatu
plot_data <- filter(sim_decimale, `Broj glasova` >= 100) %>%
  group_by(sim, Kandidat, last_digit) %>%
  summarize(n = n())

avg_data <- plot_data %>%
  group_by(Kandidat, last_digit) %>%
  summarize(mean = mean(n), min = min(n), max = max(n))

ggplot(
  plot_data,
  aes(x = last_digit, y = n, group = sim)
) +
  theme_cowplot(8) +
  geom_bar(data = data.frame(filter(decimale, `Broj glasova` >= 100), sim = 1), aes(y = (..count..))) +
  # geom_line(data = plot_data, alpha = 0.1, color = "red") +
  geom_ribbon(
    data = avg_data,
    aes(y = mean, ymin = min, ymax = max, group = 1),
    alpha = 0.3, fill = "red"
  ) +
  geom_line(data = avg_data, aes(y = mean, group = 1), color = "red") +
  facet_wrap(~`Kandidat`, scales = "free_y") +
  xlab("Poslednja decimala") +
  ylab("Broj pojavljivanja")
```


## Simulacija koristeci lokalne rezultate

Umesto da se koriste ukupne verovatnoce glasova, u ovoj simulaciji koristicemo lokalne, tj. za svako biracko mesto:

```{r}
# ----------------------------------------------------
# Simulacija koristeci lokalnu proporciju glasova
# Ovo moze da potraje par sati
pb <- progress_estimated(nrow(sim_izbori))

sim_rezultati_local <- sim_izbori %>%
  pmap_dfr(function(...) {
    current <- tibble(...)
    pb$tick()$print()

    if (current$Vazeci == 0) {
      glasanje <- current[14:34]
    } else {
      glasanje <- sample(
        x = seq_along(prop_glasova),
        size = current$Vazeci,
        replace = TRUE,
        prob = current[14:34]
      )
    }

    glasanje <- factor(
      glasanje,
      levels = seq_along(prop_glasova)
    )

    current[14:34] <- t(as.numeric(table(glasanje)))

    return(current)
  })

# Analiza poslednje decimale
sim_decimale_local <- sim_rezultati_local %>%
  gather(key = "Kandidat", value = "Broj glasova", -(1:13)) %>%
  mutate(
    last_digit = factor(str_sub(`Broj glasova`, -1, -1))
  )

sim_decimale_local
```

### Ukupna analiza

```{r}
# Sumarni graf
plot_data <- sim_decimale_local %>%
  group_by(sim, last_digit) %>%
  summarize(n = n())

avg_data <- plot_data %>%
  group_by(last_digit) %>%
  summarize(mean = mean(n), min = min(n), max = max(n))

ggplot(
  plot_data,
  aes(x = last_digit, y = n, group = sim)
) +
  theme_cowplot(8) +
  geom_bar(data = data.frame(decimale, sim = 1), aes(y = (..count..))) +
  # geom_line(data = plot_data, alpha = 0.1, color = "red") +
  geom_ribbon(
    data = avg_data,
    aes(y = mean, ymin = min, ymax = max, group = 1),
    alpha = 0.3, fill = "red"
  ) +
  geom_line(data = avg_data, aes(y = mean, group = 1), color = "red") +
  xlab("Poslednja decimala") +
  ylab("Broj pojavljivanja")
```

Kada se izbace rezultati gde je broj glasova 0: 

```{r}
# Sumarni graf
plot_data <- filter(sim_decimale_local, `Broj glasova` > 0) %>%
  group_by(sim, last_digit) %>%
  summarize(n = n())

avg_data <- plot_data %>%
  group_by(last_digit) %>%
  summarize(mean = mean(n), min = min(n), max = max(n))

ggplot(
  plot_data,
  aes(x = last_digit, y = n, group = sim)
) +
  theme_cowplot(8) +
  geom_bar(data = data.frame(filter(decimale, `Broj glasova` > 0), sim = 1), aes(y = (..count..))) +
  # geom_line(data = plot_data, alpha = 0.1, color = "red") +
  geom_ribbon(
    data = avg_data,
    aes(y = mean, ymin = min, ymax = max, group = 1),
    alpha = 0.3, fill = "red"
  ) +
  geom_line(data = avg_data, aes(y = mean, group = 1), color = "red") +
  xlab("Poslednja decimala") +
  ylab("Broj pojavljivanja")
```

Kada se izbace rezultati gde je broj glasova manji ili jednak 10:

```{r}
# Sumarni graf
plot_data <- filter(sim_decimale_local, `Broj glasova` >= 10) %>%
  group_by(sim, last_digit) %>%
  summarize(n = n())

avg_data <- plot_data %>%
  group_by(last_digit) %>%
  summarize(mean = mean(n), min = min(n), max = max(n))

ggplot(
  plot_data,
  aes(x = last_digit, y = n, group = sim)
) +
  theme_cowplot(8) +
  geom_bar(data = data.frame(filter(decimale, `Broj glasova` >= 10), sim = 1), aes(y = (..count..))) +
  # geom_line(data = plot_data, alpha = 0.1, color = "red") +
  geom_ribbon(
    data = avg_data,
    aes(y = mean, ymin = min, ymax = max, group = 1),
    alpha = 0.3, fill = "red"
  ) +
  geom_line(data = avg_data, aes(y = mean, group = 1), color = "red") +
  xlab("Poslednja decimala") +
  ylab("Broj pojavljivanja")
```

Kada se izbace rezultati gde je broj glasova manji ili jednak 100:

```{r}
# Sumarni graf
plot_data <- filter(sim_decimale_local, `Broj glasova` >= 100) %>%
  group_by(sim, last_digit) %>%
  summarize(n = n())

avg_data <- plot_data %>%
  group_by(last_digit) %>%
  summarize(mean = mean(n), min = min(n), max = max(n))

ggplot(
  plot_data,
  aes(x = last_digit, y = n, group = sim)
) +
  theme_cowplot(8) +
  geom_bar(data = data.frame(filter(decimale, `Broj glasova` >= 100), sim = 1), aes(y = (..count..))) +
  # geom_line(data = plot_data, alpha = 0.1, color = "red") +
  geom_ribbon(
    data = avg_data,
    aes(y = mean, ymin = min, ymax = max, group = 1),
    alpha = 0.3, fill = "red"
  ) +
  geom_line(data = avg_data, aes(y = mean, group = 1), color = "red") +
  xlab("Poslednja decimala") +
  ylab("Broj pojavljivanja")
```


### Graf po kandidatu

```{r fig.height=7}
# Graf po kandidatu
plot_data <- sim_decimale_local %>%
  group_by(sim, Kandidat, last_digit) %>%
  summarize(n = n())

avg_data <- plot_data %>%
  group_by(Kandidat, last_digit) %>%
  summarize(mean = mean(n), min = min(n), max = max(n))

ggplot(
  plot_data,
  aes(x = last_digit, y = n, group = sim)
) +
  theme_cowplot(8) +
  geom_bar(data = data.frame(decimale, sim = 1), aes(y = (..count..))) +
  # geom_line(data = plot_data, alpha = 0.1, color = "red") +
  geom_ribbon(
    data = avg_data,
    aes(y = mean, ymin = min, ymax = max, group = 1),
    alpha = 0.3, fill = "red"
  ) +
  geom_line(data = avg_data, aes(y = mean, group = 1), color = "red") +
  facet_wrap(~`Kandidat`, scales = "free_y") +
  xlab("Poslednja decimala") +
  ylab("Broj pojavljivanja")
```

Kada se izbace rezultati gde je broj glasova 0: 

```{r fig.height=7}
# Graf po kandidatu
plot_data <- filter(sim_decimale_local, `Broj glasova` > 0) %>%
  group_by(sim, Kandidat, last_digit) %>%
  summarize(n = n())

avg_data <- plot_data %>%
  group_by(Kandidat, last_digit) %>%
  summarize(mean = mean(n), min = min(n), max = max(n))

ggplot(
  plot_data,
  aes(x = last_digit, y = n, group = sim)
) +
  theme_cowplot(8) +
  geom_bar(data = data.frame(filter(decimale, `Broj glasova` > 0), sim = 1), aes(y = (..count..))) +
  # geom_line(data = plot_data, alpha = 0.1, color = "red") +
  geom_ribbon(
    data = avg_data,
    aes(y = mean, ymin = min, ymax = max, group = 1),
    alpha = 0.3, fill = "red"
  ) +
  geom_line(data = avg_data, aes(y = mean, group = 1), color = "red") +
  facet_wrap(~`Kandidat`, scales = "free_y") +
  xlab("Poslednja decimala") +
  ylab("Broj pojavljivanja")
```

Kada se izbace rezultati gde je broj glasova manji ili jednak 10:

```{r fig.height=7}
# Graf po kandidatu
plot_data <- filter(sim_decimale_local, `Broj glasova` >= 10) %>%
  group_by(sim, Kandidat, last_digit) %>%
  summarize(n = n())

avg_data <- plot_data %>%
  group_by(Kandidat, last_digit) %>%
  summarize(mean = mean(n), min = min(n), max = max(n))

ggplot(
  plot_data,
  aes(x = last_digit, y = n, group = sim)
) +
  theme_cowplot(8) +
  geom_bar(data = data.frame(filter(decimale, `Broj glasova` >= 10), sim = 1), aes(y = (..count..))) +
  # geom_line(data = plot_data, alpha = 0.1, color = "red") +
  geom_ribbon(
    data = avg_data,
    aes(y = mean, ymin = min, ymax = max, group = 1),
    alpha = 0.3, fill = "red"
  ) +
  geom_line(data = avg_data, aes(y = mean, group = 1), color = "red") +
  facet_wrap(~`Kandidat`, scales = "free_y") +
  xlab("Poslednja decimala") +
  ylab("Broj pojavljivanja")
```

Kada se izbace rezultati gde je broj glasova manji ili jednak 100:

```{r fig.height=7}
# Graf po kandidatu
plot_data <- filter(sim_decimale_local, `Broj glasova` >= 100) %>%
  group_by(sim, Kandidat, last_digit) %>%
  summarize(n = n())

avg_data <- plot_data %>%
  group_by(Kandidat, last_digit) %>%
  summarize(mean = mean(n), min = min(n), max = max(n))

ggplot(
  plot_data,
  aes(x = last_digit, y = n, group = sim)
) +
  theme_cowplot(8) +
  geom_bar(data = data.frame(filter(decimale, `Broj glasova` >= 100), sim = 1), aes(y = (..count..))) +
  # geom_line(data = plot_data, alpha = 0.1, color = "red") +
  geom_ribbon(
    data = avg_data,
    aes(y = mean, ymin = min, ymax = max, group = 1),
    alpha = 0.3, fill = "red"
  ) +
  geom_line(data = avg_data, aes(y = mean, group = 1), color = "red") +
  facet_wrap(~`Kandidat`, scales = "free_y") +
  xlab("Poslednja decimala") +
  ylab("Broj pojavljivanja")
```



```{r echo=FALSE}
save.image("workspace.RData")
```
